【裁判字號】    94,訴,3367
【裁判日期】    950623
【裁判案由】    強盜等
【裁判全文】
臺灣臺中地方法院刑事判決              94年度訴字第3367號
公  訴  人  臺灣臺中地方法院檢察署檢察官
被      告  丙○○
指定辯護人  本院公設辯護人  戊○○
上列被告因強盜等案件，經檢官提起公訴（九十四年度偵字第一
三四九三號），本院判決如下：
    主  文
丙○○共同未經許可，製造可發射子彈具有殺傷力之改造手槍，
處有期徒刑伍年陸月，併科罰金新臺幣拾萬元，罰金如易服勞
役，以罰金總額與陸個月之日數比例折算；扣案如附表一所示之
改造手槍肆支（含彈匣個，槍枝管制編號各為：000000
0000、0000000000、0000000000、0
000000000）均沒收。又未經許可，持有可發射子彈具
有殺傷力之改造鋼管槍，處有期徒刑年貳月，併科罰金新臺幣
拾捌萬元，罰金如易服勞役，以罰金總額與陸個月之日數比例折
算，扣案如附表二編號二所示之改造鋼管槍壹支（槍枝管制編號
：0000000000），沒收。又連續未經許可，持有子彈
，處有期徒刑捌月，併科罰金拾捌萬元，罰金如易服勞役，以罰
金總額與陸個月之日數比例折算，扣案如附表二編號一所示之制
式霰彈顆，均沒收。又意圖為第三人不法之所有，攜帶兇器，
以脅迫至使不能抗拒，而使他人交付其物，處有期徒刑柒年貳月
；扣案如附表一編號一、三所示之改造手槍各壹支（含彈匣貳個
，槍枝管制編號各為：0000000000、0000000
000）均沒收。應執行有期徒刑拾伍年，併科罰金新臺幣伍拾
伍萬元，罰金如易服勞役，以罰金總額與陸個月之日數比例折算
。扣案如附表一所示之改造手槍肆支（含彈匣個，槍枝管制編
號各為：0000000000、0000000000、00
00000000、0000000000）、如附表二編號二
所示之改造鋼管槍壹支（槍枝管制編號：0000000000
）及如附表二編號一所示之制式霰彈顆，均沒收。
被訴殺人未遂部分無罪。
    事  實
一、丙○○明知非經中央主管機關許可，不得製造可發射子彈具
    有殺傷力之改造手槍，竟與一姓名年籍不詳之成年人共同基
    於未經許可，製造可發射子彈具有殺傷力改造手槍之犯意聯
    絡，於民國九十四年三、四月間，在臺中市○○路與自由路
    口之干城車站附近，以每支新台幣（下同）三千元至八千元
    不等之代價，委請在跳蚤市場內擺設攤位之不詳姓名之成年
    男子，將其先前在臺中市「第一廣場」內某不知名玩具模型
    店以每支一萬元之代價所購得如附表一所示之尚未改裝、不
    具殺傷力之金屬玩具手槍四支，以如附表一所示之改造方式
    ，製造成可發射子彈具有殺傷力之手槍四支（含彈匣三個，
    槍枝管制編號各為：0000000000、000000
    0000、0000000000、0000000000
    ）。另丙○○亦明知非經中央主管機關許可，不得持有可發
    射子彈具有殺傷力之改造手槍及具殺傷力之子彈，竟基於未
    經許可，持有可發射子彈具有殺傷力之改造鋼管槍之犯意，
    於附表二編號二所示之時間、地點，以如附表二編號二所示
    之取得之方式，取得如附表二編號二所示之改造鋼管槍一支
    ，並將之置放於臺中市○區○○路三五巷十弄七號住處，而
    未經許可，持有可發射子彈具有殺傷力之改造鋼管槍；另基
    於未經許可，持有子彈之概括犯意，先後於如附表二編號一
    、三之時間、地點，以如附表二編號一、三所示之取得之方
    式，取得如附表二編號一、三所示之制式霰彈及土造子彈，
    並將之置放於臺中市○區○○路三五巷十弄七號住處，而連
    續未經許可，持有如附表二編號一、三所示之具有殺傷力之
    子彈（除制式霰彈三顆外，其子彈均已於鑑定時試射完畢而
    不具有殺傷力）。
二、另丙○○與其同居女友甲○○因缺錢花用，乃於九十四年八
    月十一日，由甲○○依循當天報紙內所夾由乙○○印製之借
    貸廣告傳單，打電話與乙○○商談借貸事宜，經雙方達成借
    款四萬元之協議後，乙○○即於翌日（十二日）上午十時許
    ，前往丙○○位於臺中市○區○○路三十五巷十弄七號之住
    處交付予甲○○三萬元（扣除第一期利息八千元及手續費二
    千元），甲○○除簽發票面金額四萬元，到期日為九十四年
    八月十二日，並由丙○○背書之本票一紙予乙○○外，並交
    付其本人之國民身分證予乙○○以供擔保借款債務之用。嗣
    因甲○○未如期清償本金及利息，致使乙○○不悅，除要求
    必須還清全部借款外，另於九十四年八月十三日下午七時二
    十一分及下午九時十六分許，以行動電話分別寄發「幹Ｘ娘
    ，敢騙我錢，抓到一定打死你」、「不方便可以說，但是惡
    意要騙錢，不連絡，抓到一定先打，再以本票上的金額處理
    ，而且妳男朋友他家跟兒子都會有事情，要等到傷害已經造
    成再來處理也沒關係」等內容之簡訊至甲○○使用之門號0
    000000000號行動電話，藉以恐嚇甲○○，以達到
    壓迫還款之目的（乙○○所涉恐嚇罪嫌，業經檢察官另案偵
    辦中）。之後甲○○將上情告知丙○○，丙○○並要甲○○
    打電話邀乙○○至其上揭臺中市○○○路三十五巷十弄七號
    之住處洽談還款事宜，且準備如附表一編號一、三、四所示
    之具殺傷力之改造手槍防身，迨於九十四年八月十五日下午
    三時三十分許，乙○○偕同友人丁○○抵達上址後，丙○○
    即問乙○○：「支票給你們可不可以。」，乙○○因為想拿
    現金，故明示拒絕，並以「不然你是把我們當作乞丐！」等
    話回應，丙○○聞後怒不可遏，先取出如附表一編號三所示
    之具殺傷力之改造手槍一支（槍枝管制編號：000000
    0000號），指向乙○○、丁○○，並出言挑釁：「現在
    如果不還錢，你們是要怎樣，不然你是要把我打死嗎？」，
    隨後又取出前揭如附表一編號四所示之具殺傷力之掌心雷改
    造手槍一支（槍枝管制編號：0000000000號，內
    裝有如附表三編號三之所示之改造子彈一顆），雙手各持
    一改造手槍，並另基於意圖為甲○○不法之所有之犯意，持
    該客觀上足以對人生命、身體構成威脅足供兇器使用之二支
    具殺傷力之改造手槍，指向乙○○、丁○○，並喝令其二人
    跪下，因丁○○不從並以手掌抵抗，致使丙○○所持前開掌
    心雷改造手槍走火同時解體，子彈並擊中丁○○之左手掌（
    傷害部分未據告訴），丙○○旋再自桌上取出另一支如附表
    一編號一所示之改造手槍（槍枝管制編號：0000000
    000），連同手中尚持有一支具殺傷力之改造手槍，再次
    脅迫乙○○將前揭甲○○所簽發之本票交出，乙○○因見丁○○已受槍傷，且丙○○手上尚有槍枝，乃至不能抗拒，而
    將上揭本票連同甲○○證件交出，並置放於桌上，旋匆忙將
    丁○○送醫救治而離開現場，丙○○亦隨即逃離現場。
三、嗣於九十四年八月二十五日下午八時三十分許，為警在臺中
    市○○○路一二七九號前逮捕丙○○，之後並循線扣得丙○○所有因犯罪所得之如附表一所示之改造手槍四支及如附表
    二所示之物（鑑驗後之結果均詳如附表二所示）。
四、案經臺中市警察局第三分局報告臺灣臺中地方法院檢察署檢
    察官偵查起訴。
    理  由
壹、有罪部分：
一、訊據被告丙○○固對於持有如附表一所示之具有殺傷力之改
    造手槍四支、如附表二所示之具有殺傷力之改造鋼管槍、制
    式霰彈及土造子彈及上揭與乙○○洽談清償債務之時，持有
    如附表一所示編號三、四所示之改造手槍等事實坦承不諱，
    然矢口否認有何製造具殺傷力之改造手槍及強盜之犯行，辯
    稱：如附表一所示之改造手槍本來屬玩具槍，是跳蚤市場的
    老闆自己貫穿槍管後，再以每支三千元之價格購買，並沒有
    叫老闆改造手槍，伊購買之時，如附表一所示之改造手槍均
    已改造完成；另證人即被害人乙○○（下稱證人乙○○）當
    日係其自己主動拿出本票，並未受伊脅迫，當日持槍係為防
    身，並無強盜之犯意云云。經查：
（一）被告丙○○於檢察官偵查中業已供稱：「（問：你案發那
      二把改造手槍如何來的？）從臺中第一廣場一家玩具模型
      店買的，二年前買的。買的時候是玩具槍，他（指老闆）
      介紹我去臺中干城（車站）跳蚤市場，請人將槍管的阻鐵
      打通，再買五顆改造子彈，一顆二百元。二支都是。本來
      槍管都是沒有通的。」、「（問：怎麼改（槍）？）我不
      知道，我只是買零件，店家幫我裝上去的，槍管是我選的
      ，是在跳蚤市場裝上去的。我是先去模型店買玩具槍，再
      去跳蚤市場逛，看到跳蚤市場有賣同型的玩具槍，我問他
      （指老闆）槍管是塑膠還是金屬，他說有金屬的，我就請
      他把我的玩具槍換成金屬的，都是在半年前，改造一支三
      千元。」、「（問：打傷丁○○的掌心雷是如何改造的？
      ）買來的時候，槍管是有阻鐵的，也是在跳蚤市場請人把
      槍管鑽大一點。」等語明確（見臺中地方法院檢察署九十
      四年度偵字第一三四九三號偵查卷第十二頁、第七四頁）
      。另被告於本院受理檢察官聲請羈押案件之訊問時亦供稱
      ：「……即（九十四年）二、三月或三、四月時，拿去干
      城車站的跳蚤市場改造的。」、「我曾經拿去打通的有兩
      把（槍）。」等語在卷（見本院九十四年度聲羈字第一一
      三九號卷第五頁）。顯見被告對上揭改造手槍如何取得、
      如何與不知名之成年人共同謀議改造該本未具有殺傷力之
      玩具手槍及經改造後之該玩具手槍價格為何等節已供述甚
      為明確。又扣案之如附表一所示之改造手槍經送內政部警
      政署刑事警察局鑑定結果：1、如附表一編號一所示之改
      造手槍一支（槍枝管制編號：0000000000），
      認係仿ＦＮ廠一九一０型半自動手槍製造之金屬玩具手槍
      ，換裝土造金屬槍管改造而成之改造手槍，機械性能良好
      ，可擊發適用之子彈，認具殺傷力」；2、如附表一編號
      二所示之之改造手槍一支（槍枝管制編號：000000
      0000），認係仿ＣＯＬＴ廠ＣＡＬＩＢＥＲ二五型半
      自動手槍製造之金屬玩具手槍，換裝土造金屬槍管改造而
      成之改造手槍，機械性能良好，可擊發適用之子彈，認具
      殺傷力；3、如附表一編號三所示之之改造手槍一支（槍
      枝管制編號：0000000000），認係仿ＢＥＲＥ
      ＴＴＡ廠八四型半自動手槍製造之玩具手槍，換裝土造金
      屬槍機、槍管而成之改造手槍，機械性能良好，可擊發適
      用之子彈，認具殺傷力，此有該局九十四年八月二十六日
      刑鑑字第０九四０一三０三一八號槍彈鑑定書一份在卷可
      稽。而如附表一編號四所示之改造手槍一支解體後，經送
      鑑定結果，雖認係仿ＤＥＲＲＩＮＧＥＲ雙管手槍製造之
      金屬玩具手槍之槍身、槍管（槍管已貫通）、扳機、擊錘
      等零件，及經檢視，欠缺撞針等零件，無法供擊發子彈使
      用，而不具殺傷力，固有該局九十四年九月十五日刑鑑字
      第０九四０一三０六一四號槍彈鑑定書及該局九十五年四
      月十二日刑鑑字第０九五００一四二二七號函在卷可參，
      然查所謂槍砲之殺傷力，應指為在適當距離內，可使彈丸
      穿入人體皮肉層而言；且縱該槍砲祇具有射擊一發金屬或
      子彈之功能，或僅能作有限次數之射擊，而不能反覆多次
      使用，若其對人體具有殺傷力者，仍不影響其屬槍砲彈藥
      刀械管制條例所規定槍砲之認定。本件扣案如附表一編號
      四所示之改造手槍，雖曾遭被告不慎按扣扳機而予以擊發
      子彈，且該槍枝因不耐此次擊發衝力而爆裂解體，只餘槍
      身、槍管、扳機、擊錘及彈匣等零件，但被告與證人乙○○發生爭執之時，被害人丁○○之手掌仍遭該被告所持之
      改造手槍所擊發之子彈打傷之情，已如前揭事實欄所述，
      則被告所持有該改造完成之改造手槍，在尚未擊發解體之
      前，應仍具有殺傷力無疑，是自難僅以該改造手槍解體後
      之現況經鑑定所得之結果，而推論該改造手槍未擊發解體
      前之狀況亦屬無殺傷力。此外，復有被告持有之槍彈查獲
      位置圖（警卷第五一、五二頁）、查獲現場照片三十七張
      （警卷第六八頁至八三頁）及被告當庭手繪之前述「干城
      車站」附近之跳蚤市場攤位圖（見上揭偵查卷第八九頁）
      一紙分別在卷足稽，另有扣案如附表一所示之改造手槍四
      支足佐，足認被告上揭與該不詳姓名之成年人共同製造如
      附表一所示之改造手槍等情之自白，應與事實相符。雖被
      告於本院審理中翻異前詞，改稱偵查中係毒癮發作，不知
      所述之內容云云，惟上開被告自白確係出於被告自由意志
      ，並非檢察官或法官使用不正方法取得，此由被告不僅於
      相關筆錄中簽名，表示所載內容均係自己當庭所供述一事
      足證，況被告亦供稱：「（問：在偵訊接受訊問時，有無
      被強暴、脅迫、恐嚇、刑求？）沒有被打」等語在卷可佐
      ，被告於九十四年八月二十五日晚間八時三十分許被逮捕
      後，即向警方表示想休息，不想製作筆錄，而於翌日（二
      十六日）上午六時始接受警詢，且被告此時根本未供述有
      前開改造槍枝一事，係於同日上午十一時三十五分許接受
      檢察官訊問時，方為前述之自白；復於同日下午四時五十
      九分經本院為審查羈押與否之訊問時，亦為相同之供述，
      依當時被告身體狀況及所處環境觀之，被告上開所辯，已
      難遽信。況另衡情，刑案被告於偵查中之首次供述，倘為
      甫經逮捕到案，因較少權衡利害得失，比之事後翻異之言
      ，除有正當理由外，理應更為可採；且槍砲屬違禁物品，
      政府懸為禁令查緝甚嚴，其中尤以製造槍枝處罰最重，一
      般國民對此應有所認識，加上被告前亦有違反槍砲彈藥刀
      械管制條例等前科，若無此等情事，何須自編情節以攬重
      典。綜上，應以被告上揭於偵查中、本院訊問時所為之供
      述較屬可採，且與前開事證亦相契合，被告此部分之犯行
      ，應可認定，被告上揭所辯，應屬事後卸責之詞，不足採
      信。
（二）被告於附表二所示之時、地，取得並持有如該附表二所示
      之改造手槍及子彈等犯罪事實，除據被告於偵查及本院審
      理中坦承不諱外，復有如附表二所示之改造手槍及子彈足
      資佐證。再者，該扣案之槍彈經送內政部警政署刑事警察
      局鑑驗結果： 1、霰彈部分（業經送鑑試射二顆而不具殺
      傷力，尚餘三顆），認「均１２ＧＡＵＧＥ之制式霰彈，
      均具殺傷力。」； 2、改造鋼管槍部分，認「係兩節式土
      造鋼管槍一支，以拉放撞針方式打擊底火（藥）引爆子彈
      內火藥為發射動力，機械性能良好，可擊發適用子彈，認
      具殺傷力。」。 3、土造子彈部分（事後均於鑑定時試射
      擊發而不再具有殺傷力）則為：土造金屬彈殼加裝直徑
      八點五ｍｍ至八點八ｍｍ金屬彈頭而成，具有殺傷力之土
      造子彈四顆；（另扣案之一顆無殺傷力）玩具金屬彈殼
      加裝直徑五點九ｍｍ至七點四ｍｍ金屬彈頭而成，具有殺
      傷力之改造子彈一顆（另扣案之二顆無殺傷力）；玩具
      金屬彈殼加裝直徑五點八ｍｍ至六點二ｍｍ金屬彈頭而成
      ，具有殺傷力之土造子彈三顆（起訴書誤載為四顆；另扣
      案二顆無殺傷力）；土造金屬彈殼加裝直徑八點七ｍｍ
      至八點八ｍｍ金屬彈頭而成，具有殺傷力之改造子彈五顆
      （起訴書誤載為六顆；另扣案一顆無殺傷力）；玩具金
      屬彈殼加裝直徑六點九ｍｍ至八點八ｍｍ金屬彈頭而成，
      具有殺傷力之土造子彈二顆（起訴書誤載為三顆；另扣案
      二顆無殺傷力）；土造金屬彈殼加裝直徑九點一ｍｍ金
      屬彈頭而成，具有殺傷力之土造子彈一顆；土造金屬彈
      殼加裝直徑七點九ｍｍ至八點七ｍｍ金屬彈頭而成，具有
      殺傷力之土造子彈二十二顆（起訴書誤載為三十二顆；另
      扣案十七顆無殺傷力）；玩具金屬彈殼加裝直徑五點九
      ｍｍ至六點九ｍｍ金屬彈頭而成，具有殺傷力之改造子彈
      六顆，此有該局九十四年八月二十六日刑鑑字第０九四０
      一三０三一八號、同年九月十五日刑鑑字第０九四０一三
      ０六一四號槍彈鑑定書及該局九十五年四月十二日刑鑑字
      第０九五００一四二二七號函在卷可參，並有被告持有之
      槍彈查獲位置圖（警卷第五一、五二頁）、查獲現場照片
      三十七張（警卷第六八頁至八三頁）及被告當庭手繪之前
      述「干城車站」附近之跳蚤市場攤位圖（見上揭偵查卷第
      八九頁）在卷足稽，足認被告上揭未經許可，持有可發射
      子彈具殺傷力之改造手槍及子彈部分之自白，亦與事實相
      符，而足採信。
（三）證人乙○○於警詢時證稱：「……丙○○開完槍後，現場
      的兩個年輕人及王小姐（甲○○）就把丙○○推開，叫他
      不可以這樣。丙○○當時右手還持著槍，叫我們把所開的
      本票（我們帶來的），我們將該本票留下後，現場的兩個
      年輕人及王小姐就叫我們離開現場……。」、「丙○○叫
      我們跪下，我們不理他……丙○○手拿這槍要求我把他簽
      立的本票拿還他，我窘於他手上有槍，所以我就把該本票
      拿給他本人。」等語（見警卷第三二頁至三五頁），且於
      本院審理時具結證稱：「（問：你急著帶丁○○去就醫，
      為何把本票拿出來？）他們不讓我去，我聽到槍聲很害怕
      ，急著離開我就把本票掏出來。」、「聽到槍聲後，丁○○手受傷，我從包包裡面拿出本票，丟了就跑。」、「（
      問：你們去到現場，看到丙○○拿槍出來，是否會害怕？
      ）會，之後聽到槍聲也會害怕。」等語，經核與證人丁○○於警詢時證稱：「九十四年八月十五日下午三時三十分
      許，我與乙○○階同前往臺中市○○路三十五巷十弄七號
      丙○○住處向其催討債務……，丙○○才要求我們將丙○○（應是甲○○）開立之本票（金額四萬元，到期日九十
      四年八月十二日）留下後，才由乙○○開車送我至醫院急
      救。」等語（警卷第二七頁至三０頁）、於偵查中證稱：
      「……乙○○跟甲○○說要送我去醫，不要失控，他們就
      放我們走了，那時我血流很多，乙○○開門，我們就走了
      ，丙○○說本票拿出來。我們就拿給他，他才讓我們走。
      」、「（問：本票拿出去是否怕丙○○再開槍才給的？）
      是。」等情相符（見偵查卷第七二頁），證人乙○○、丁○○上揭於警詢、偵查及本院審理所述既無齟齬之處，且
      其二人就前述被告持槍脅迫證人乙○○交出本票一節亦為
      一致之證述，是其二人上揭所述，應屬可採，顯見證人乙○○當日取出本票交還證人甲○○，應確非出於本意為之
      甚明。況證人即被告之同居女友甲○○於警詢時亦證稱：
      「（問：案發當時丙○○為何要持槍叫被害人乙○○拿出
      妳簽立的本票並強行取走該本票？）因為被害人乙○○押
      著我說要打死我，所以丙○○才拿槍出來，叫乙○○拿出
      我所簽立的本票，取走後，丙○○有跟乙○○說會還錢給
      他們，要給一些寬限的日子還錢……。」（見警卷第十八
      頁至二三頁），復於檢察官偵訊中具結證稱：「乙○○一
      來看到我就把我押著，說還要給我死，丙○○就跟他拉扯
      ，我就聽到一聲槍響，他們就把本票、身分證還給我，丙○○跟他說，錢會還給你們，不用擔心，他們就走了。」
      、「（問：那他們到家裡時，丙○○如何跟他們對話？）
      丙○○說延幾天也不行嗎？他們就很兇，我就被押著，然
      後就聽到一聲槍聲。」、「（問：妳聽到槍響時，有無看
      到丙○○把槍拿在那裡？）就握在手上，沒有舉槍的動作
      。」等語（見偵查卷第十四頁、十五頁）。因證人甲○○
      與被告在當時為男女朋友關係，情誼非常，且無怨隙，衡
      情，其實無於警詢、偵查中構陷被告之可能，是其上揭證
      言，應屬可採。再參以證人乙○○當日係持證人甲○○所
      簽發之本票依約前往追償債務之情觀之，當日證人乙○○
      若非見被告手中持有上揭改造手槍，復因其中如附表一編
      號四所示之改造手槍因走火而擊發，並造成證人丁○○手
      掌手傷，而被告手上尚持有二支改造手槍等情，致造成其
      心生恐懼至不能抗拒，當不致主動交出該本票，足徵被告
      確係持上揭改造手槍脅迫證人乙○○，致使乙○○不能抗
      拒而交還上開甲○○所簽發之本票甚明。雖證人乙○○於
      本院審理時改證稱：該本票係其自己拿出來的，當時以為
      是被告叫其拿出來，因為當時急著帶證人丁○○去看醫生
      ，被告並無脅迫之行為云云；另證人丁○○亦於本院審理
      時翻異前詞，改稱：因為當日急著去醫院，並不知證人乙○○為何將本票取出放在桌上云云。然渠等二人上揭本院
      之證述已與警詢、偵查中證述情節差距頗大，況證人丁○○於本院審理時證稱：「（問：你是否因為給被告一個機
      會，所以今天證述比較保守？）對。」等語，又其二人亦
      不否認證人甲○○斯時與其二人正在洽談和解事宜等情，
      且證人甲○○亦於本院審理時證陳：「（問：乙○○打手
      機給妳，說何事？）他叫我不要咬他。」、「（問：妳剛
      才提到乙○○叫妳不要咬他，是否指他用簡訊恐嚇妳的事
      情？）是。」、「（問：乙○○的意思，是否指恐嚇的案
      子不要咬他，丙○○的案子，他也會給丙○○機會，是否
      如此？）大概是這個意思，乙○○說這樣子他好，我也好
      。」等語（見本院九十五年六月八日審判筆錄）。顯見證
      人乙○○、丁○○二人事後於本院審理時所述，應屬避重
      就輕之迴護被告之詞，實難採信。另證人甲○○事後雖於
      本院審理時改證稱：當日並未見到被告有拿槍出來，被告
      亦無要證人乙○○留下本票才可離開，警詢及偵訊中因毒
      癮發作，不清楚如何陳述等語（見本院九十五年六月八日
      審判筆錄），然觀諸其先前於警詢、偵訊中之陳述均屬一
      致，內容詳實，顯非隨意杜撰，應屬意思自主之陳述，況
      被告於本院審理時已距案發之時有相當時間，已足以構思
      相關有利於被告之情節，則其為免被告受有不利益之結果
      ，而為上揭證述，亦與常理無悖，足見其於本院審理時所
      為之證言，亦屬事後迴護被告之詞，不足採信。又雖證人
      乙○○、丁○○、甲○○所為之陳述有部分前後不符，或
      相互間有所歧異時，惟究竟何者為可採，本院仍得本其自
      由心證予以斟酌，非謂一有不符或矛盾，即應認其全部均
      為不可採信（最高法院七十四年臺上字第一五九九號判例
      參照）。是本院以上揭證人乙○○、丁○○、甲○○不利
      於被告之陳述而認定被告確有上揭加重強盜之犯行，亦難
      謂有何與經驗法則有違之處。
（四）而扣案之如附表一、三所示之改造手槍確具有殺傷力之情
      ，亦有內政部警政署刑事警察局九十四年八月二十六日刑
      鑑字第０九四０一三０三一八號、同年九月十五日刑鑑字
      第０九四０一三０六一四號槍彈鑑定書及該局九十五年四
      月十二日刑鑑字第０九五００一四二二七號函分別在卷可
      參，已如上述，足徵被告當時所持有之槍枝均為具有殺傷
      力之改造手槍無疑，此外，復有扣案之如附表一、三所示
      之改造手槍各一支、槍擊現場照片四張足資佐證，足認被
      告上揭所辯，不足採信。則被告上揭持客觀上足以對人之
      生命、身體構成威脅，足供兇器使用之具有殺傷力之改造
      手槍，脅迫證人乙○○將上揭本票交還證人甲○○，至使
      證人乙○○不能抗拒而交付之等加重強盜之犯行，即可認
      定。
（五）綜上所述，被告辯稱並未有上揭製造具有殺傷力之改造手
      槍及加重強盜等犯行，應均屬事後卸責之詞，不足採信。
      本件事證明確，被告之犯行，應堪認定。
二、按槍砲彈藥刀械管制條例第五條所謂「製造」，係指加工於
    製造（包含初製、改造組合）槍之零件，已達於即可組合而
    成為槍，具有槍之效用者而言（最高法院七十三年度臺上字
    第一六八九號判例亦同此見解）。次按非法製造槍砲彈藥刀
    械等違禁物，所侵害者為社會法益，如果製造之客體種類相
    同（同為手槍，或同為子彈者），縱令製造完成之客體有數
    個（如數支手槍、數顆子彈），仍為單純一罪，不發生想像
    競合犯之問題（最高法院八十二年度臺上字第五三０三號判
    決可資參照）。再查槍砲彈藥刀械管制條例雖已於九十四年
    一月二十六日修正公布施行，惟按未經許可持有槍砲、彈藥
    、刀械等罪，其持有之繼續，為行為之繼續，並非狀態之繼
    續，故一經持有，其犯罪即告成立，但其完結，須繼續至持
    有行為終了時為止（最高法院八十八年度臺上字第二九六八
    號判決參照）。且按行為後法律有變更者，應依刑法第二條
    第一項從新從輕原則予以比較適用，係指被告之行為完成或
    終止後，不論變更修正前之刑罰法律，或修正後至法院裁判
    時之法律，均構成犯罪而應科以刑罰者而言；倘繼續犯之部
    分行為，已在新法公布施行並生效之後，即非屬於行為後法
    律有變更，自無刑法第二條第一項之適用，應逕行依裁判時
    之新法處罰（最高法院九十年度臺上字第六二三七號判決意
    旨參照）。被告丙○○係自九十三年三月間某日起至九十五
    年八月二十五日下午八時三十分許，未經許可，持有可發射
    子彈具有殺傷力之如附表二編號二所示改造鋼管槍一支、如
    附表二編號一所示之子彈，則依前揭說明，本件該部分被告
    所為上揭犯行，應依修正後之槍砲彈藥刀械管制條例第八條
    第四項規定論處，尚無新舊法比較之問題。是核被告所為如
    事實欄一所示之犯行，係犯槍砲彈藥刀械管制條例第八條第
    一項未經許可，製造可發射子彈具有殺傷力之改造手槍罪、
    同條例第八條第四項未經許可，持有可發射子彈具有殺傷力
    之改造鋼管槍罪及同條例第十二條第四項之未經許可，持有
    子彈罪；又查被告持有如附表一所示編號一、三之具有殺傷
    力之改造手槍，在客觀上均足以對人之生命、身體構成威脅
    ，應屬兇器無訛，是核被告所為如事實欄二所示之犯行，係
    犯強盜罪而有刑法第三百二十一條第一項第三款之情形，應
    論以同法第三百三十條第一項之攜帶兇器強盜罪，起訴書雖
    認被告此部分所為係涉犯刑法第三百二十八條第一項普通強
    盜罪，惟公訴檢察官業於本院審理時，將此部分原起訴法條
    更正為刑法第三百三十條第一項之攜帶兇器強盜罪，並有論
    告書在卷可考，則本院就被告此部分所為，應無庸再予以變
    更法條，併此敘明。另被告未經許可製造槍枝之製造行為後
    ，復未經許可，持有該所製造槍枝行為，其持有之低度行為
    應為製造之高度行為所吸收，不另論罪。又被告與該不詳姓
    名之成年人就上揭製造改造手槍罪間，有犯意聯絡及行為分
    擔，應論以共同正犯。被告先後所為持有如附表二編號一、
    三所示之子彈罪，時間緊接，方法相同，觸犯構成要件相同
    之罪名，為連續犯，應依刑法第五十六條之規定，以一罪論
    ，並加重其刑。而被告所犯上揭槍砲彈藥刀械管制條例第八
    條第一項未經許可，製造可發射子彈具有殺傷力之改造手槍
    罪、同條例第八條第四項未經許可，持有可發射子彈具有殺
    傷力之改造鋼管槍罪、同條例第十二條第四項之未經許可，
    持有子彈罪及刑法第三百三十條第一項之加重強盜罪等四罪
    間，犯意各別，罪名互殊，應予分論併罰。而被告持有如附
    表三編號三之所示之具有殺傷力之改造子彈部分雖未據公
    訴人起訴，然因此部分事實與前揭經公訴人起訴經判處有罪
    之被告持有子彈罪部分有實質上一罪關係，基於起訴不可分
    之原則，應為審判效力所及，本院自得併予審理，附此敘明
    。爰審酌被告分別製造、持有具有殺傷力之槍彈，其所為對
    社會有潛在危險性，威脅社會秩序及人民之生命、身體安全
    ，且僅因債務糾紛即持槍強盜他人財物，無視於法律之存在
    ，惡性非輕，其犯罪之動機非屬良善、犯罪之手段已造成他
    人身體傷害及犯後僅坦承持有具有殺傷力之改子手槍及子彈
    ，而否認其他犯行，態度非佳等一切情狀，分別量處如主文
    所示之刑，並就併科罰金部分諭知易服勞役之折算標準，並
    定其應執行之刑及就罰金部分諭知易服勞役之折算標準，以
    示懲儆。
三、末查，扣案如附表一編號一至三所示之改造手槍三支（含彈
    匣三個，槍枝管制編號各為：0000000000、00
    00000000、0000000000）及如附表二編
    號一所示之制式霰彈三顆、附表二編號二所示之改造鋼管槍
    一支（槍枝管制編號：0000000000），因均屬違
    禁物，不問屬於犯人與否，應依刑法第三十八條第一項第一
    款規定，宣告沒收之，另扣案如附表一編號四所示之改造手
    槍一支（槍枝管制編號：0000000000），雖因解
    體而不具殺傷力，然係被告所有，業據被告供承在卷，且屬
    被告因犯製造改造手槍罪所得之物，應依刑法第三十八條第
    一項第三款之規定，宣告沒收。至扣案如附表三編號三所示
    之已鑑驗之子彈，因送鑑驗而全部試射用罄，不再具有殺傷
    力，爰不另宣告沒收；另扣案之ＬＥＳＢＡＧ廠牌背包、Ｐ
    ＵＭＡ廠牌手提包、黑色愛達廠牌手提袋各一個、口徑八ｍ
    ｍ手槍二支（槍枝管制編號分別為：0000000000
    、0000000000）、空氣槍一支（槍枝管制編號：
    0000000000）、零點二二轉輪手槍一支、九０改
    造手槍一支（槍枝管制編號：0000000000、00
    00000000）及九０手槍半成品一支（槍枝管制編號
    ：0000000000），經送鑑驗結果均為內具阻鐵，
    或欠缺槍管，無法供發射彈丸使用，不具殺傷力之金屬玩具
    手槍，有內政部警政署刑事警察局上揭槍彈鑑定書及及該局
    九十五年四月十二日刑鑑字第０九五００一四二二七號函分
    別在卷可參，核非為違禁物；另扣案之八ｍｍ土造子彈二顆
    、直徑八點九ｍｍ土造子彈二顆、零點二二吋子彈二顆、土
    造金屬管四支、直徑六ｍｍ鋼珠一盒、六點九ｍｍ彈頭一顆
    ，因均不具殺傷力，且非屬被告供犯罪所用之物，核與刑法
    第三十八條沒收之要件不合，亦不予沒收，附此敘明。
四、公訴意旨雖另認被告持有如附表三編號三之、、、
    所示之已試射之改造子彈中之一顆、一顆、一顆、十顆之犯
    行，亦涉犯有槍砲彈藥刀械管制條例第十二條第四項之未經
    許可，持有具有殺傷力之改造子彈罪嫌，然因被告持有之上
    揭改造子彈，經鑑定結果，均無殺傷力，有上揭槍彈鑑定書
    及內政部警政署刑事警察局九十五年四月十二日刑鑑字第０
    九五００一四二二七號函在卷可參，是難認被告該持有上揭
    改造子彈之事實亦涉有未經許可，持有子彈罪嫌，原應為無
    罪之諭知然因公訴人認此部分事實與前揭經公訴人起訴經判
    處有罪之被告持有子彈罪部分有實質上一罪關係，爰不另為
    無罪之諭知，附此敘明。
貳、無罪部分：
一、公訴意旨略以：被告丙○○於九十四年八月初，在看到中國
    時報刊登可得借貸之廣告後，因缺錢花用，乃委由其女友甲○○依循廣告之電話，向證人乙○○商洽借款事宜，並由證
    人乙○○借四萬元與證人甲○○，證人甲○○則簽發一紙票
    面額為四萬元、到期日為九十四年八月十二日之本票予證人
    乙○○供擔保。惟因證人甲○○未如期清償本金及利息，致
    使證人乙○○心生不悅，遂於九十四年八月十三日晚間七時
    二十一分許，發內容為：「幹Ｘ娘敢騙我錢，抓到一定打死
    你」、「……你男朋友他家都會有事情，要等到傷害已經造
    成再來處理也沒關係」等語之簡訊恐嚇證人甲○○。證人甲○○乃將上情轉知被告，被告心想自己已罹患口腔癌，既然
    對方要打死伊，伊也要對方死，遂萌生殺人之犯意，將上揭
    所改造如附表一編號四所示之具有殺傷力之改造手槍（掌心
    雷手槍）裝上子彈，而後叫證人甲○○與乙○○相約至被告
    位於臺中市○區○○路三五巷十弄七號之住處取回借款。嗣
    證人乙○○偕同被害人丁○○至上址時，被告即問證人乙○○：「票給你們可不可以」，經證人乙○○回以：「不可以
    」後，被告隨即自腰間拔出如附表一編號三所示之具有殺傷
    力之改造手槍一支，指向乙○○及被害人丁○○，並出言挑
    釁：「現在如果不還錢，你們是要怎樣，不然你是要把我打
    死嗎？」因被害人丁○○出手擋撥該槍枝，被告乃朝被害人
    丁○○頭部開槍，惟該槍因故未擊發。被告見狀又自上址餐
    廳桌下黑色包包取出前揭掌心雷改造手槍一支及如附表一編
    號一之具有殺傷力之改造手槍一支，指向乙○○及被害人丁○○，並嚇令跪下。惟因被害人丁○○不從，並以左手掌抵
    抗，被告隨以持前開掌心雷改造手槍朝被害人丁○○左臉部
    開槍，幸被害人丁○○見被告欲開槍，先以左手擋住其左臉
    ，該槍子彈始擊中被害人丁○○之左手掌。因認被告另涉有
    刑法第二百七十一條第二項、第一項之殺人未遂罪嫌（起訴
    法條原記載刑法第二百七十一條第三項、第一項之預備殺人
    罪嫌）。
二、按犯罪事實應依證據認定之，無證據不得認定犯罪事實；不
    能證明被告犯罪者，應諭知無罪之判決；刑事訴訟法第一百
    五十四條第二項、第三百零一條第一項分別定有明文。又按
    認定不利於被告之事實，須依積極證據，苟積極證據不足為
    不利於被告事實之認定時，即應為有利於被告之認定，更不
    必有何有利之證據；另按事實之認定，應憑證據，如未能發
    現相當證據，或證據不足以證明，自不能以推測或擬制之方
    法，以為裁判基礎。復按認定犯罪事實所憑之證據，雖不以
    直接證據為限，間接證據亦包括在內；然而無論直接或間接
    證據，其為訴訟上之證明，須於通常一般之人均不致有所懷
    疑，而得確信其為真實之程度者，始得據為有罪之認定，倘
    其證明尚未達到此一程度，而有合理之懷疑存在時，事實審
    法院復已就其心證上理由予以闡述，敘明其如何無從為有罪
    之確信，因而為無罪之判決，尚不得任意指為違法，最高法
    院三十年上字第八一六號判例、四十年臺上字第八六號判例
    、七十六年臺上字第四九八六號著有判例可資參照。
三、本件公訴人認被告丙○○涉有殺人未遂罪嫌，無非係以被告
    於警詢、偵查及本院審理時之供述及證人丁○○、乙○○分
    別於警詢及偵查中之證言，並以：被告因雙方間債務糾紛，
    而萌生殺人之犯意，先持上揭九０改造手槍朝證人丁○○頭
    部開槍，但未擊發，因而另持上揭掌心雷改造手槍朝證人丁○○臉部開第二槍，幸證人丁○○舉手擋住始倖免於難等情
    ，為其主要論據。然訊據被告堅決否認有何殺人未遂之犯行
    ，辯稱：伊沒有朝證人丁○○頭部及臉部開槍，當時係證人
    丁○○以手擋著，槍枝不小心走火擊發，結果證人丁○○的
    手就受傷了，伊持槍僅係要防身及警告證人乙○○、丁○○
    二人而已，並無殺人之犯意等語。
四、經查：
（一）公訴人雖以被告案發當時因說出：「反正我也是口腔癌，
      我就跟你換」等語，而認定被告持有上揭改造槍之時即有
      殺人之犯意，然被告於偵查中係供稱：「（問：，他手受
      傷後你們二人如何對談？）你真的那麼兇嗎？你不是要打
      死我嗎？來啊！反正我也是口腔癌，我就跟你換，但不要
      傷害我兒子跟父親……」等語（見偵查卷第一一頁），此
      已與公訴人起訴書認定被告係因為證人甲○○接獲證人乙○○之簡訊恐嚇並將上情告知被告後，被告心想自己已羅
      患口腔癌，既然對方要打死伊，伊也要對方死，遂萌生預
      備殺人之念頭之時點已有所不符。另證人乙○○於審理時
      證稱當時確有與被告發生口角等語（本院卷第七十一頁）
      ，則被告當日與證人乙○○、丁○○等人因證人甲○○債
      物清償之問題無法達成合意致彼此發生口角，並於口角爭
      執之時因一時衝動而說出：「反正我也是口腔癌，我就跟
      你換」等語，衡情，被告當時所為應屬口角時之情緒性語
      言。又因當日證人乙○○、丁○○在與被告見面前，即曾
      先以內容為：「幹你娘敢騙我錢，抓到一定打死你」、「
      ……你男朋友他家都會有事情，要等到傷害已經造成再來
      處理也沒關係」之簡訊恐嚇被告之同居女友證人甲○○，
      之後證人乙○○、丁○○復依約定前往上揭被告住處與被
      告、證人甲○○洽談還款事宜，則被告為恐發生意外，而
      於當日持有上揭改造手槍防身自保，應尚與常理無違，是
      尚難僅以被告當日持有上揭改造手槍，並與證人乙○○、
      丁○○發生口角之時曾為上揭之情緒性言語，即據此認定
      被告持有上揭改造手槍之時已萌生殺人之犯意。
（二）再按刑法上殺人罪之成立，須行為人主觀上具有殺人之故
      意。而所謂殺人之故意，係指戕害他人生命之惡意而言；
      又此項犯意之形成，通常有其原因、目的或動機。另雖判
      斷是否有殺人之犯意，固不以兇器及傷痕為絕對標準，但
      加害人之下手情形如何，於審究犯意方面，仍不失為重要
      參考資料。本件公訴人雖認被告係因與證人乙○○、丁○○雙方間債務糾紛，即萌生殺人之犯意，然以被告當時為
      警查獲時所持有之槍彈數量眾多之情觀之（詳如附表一、
      二所示），若被告當日果真因證人乙○○所發送之簡訊而
      萌生殺人之犯意，則其在確認證人乙○○、丁○○於九十
      四年八月十五日下午三時三十分許，將前來其住處與證人
      甲○○洽談還款事宜後，大可事先預作安排，準備充足之
      槍彈以便在證人乙○○、丁○○抵達之初，即遂行殺害證
      人乙○○、丁○○之犯行，而無須遲至證人乙○○偕同丁○○進入屋內並與證人甲○○因洽談債務問題，事後並與
      其發生激烈爭執拉扯時，始取出上揭改造手槍朝證人丁○○頭部、臉部擊發子彈，是被告當日是否真有殺人之犯意
      ，已不無可疑。
（三）又以被告與證人丁○○雙方身高體型（證人丁○○較高，
      約一百六十六公分）及所站之距離甚近，且因證人丁○○
      前已曾用手撥開被告所持有之槍枝，並見被告另取出一支
      改造手槍之時，欲再度以手架開等情觀之（見本院九十四
      年十二月二十二日審判筆錄），倘被告當日確有持槍殺人
      之犯意，被告當不可能容忍證人丁○○為上揭舉動後，而
      僅朝證人丁○○左臉頰方向擊發子彈，並未朝證人丁○○
      身體部位連續擊發子彈，且事後在場之證人乙○○均毫髮
      無傷，又放任證人乙○○、丁○○自由離去現場，其此舉
      豈不徒增殺人犯行遭發現之風險，至愚之人當不如此為之
      ，是被告辯稱當日係因槍枝走火方造成證人丁○○左手掌
      傷害，並無殺人之犯意等語，應屬可採。
（四）另參以證人丁○○於本院審理時證稱：「（問：被告衝動
      時，有無掏槍出來說要給你們死？）沒有。」、「（問：
      有無確定被告是要向你開槍？）不是刻意的，不小心走火
      的。」等語，以及證人乙○○於本院審理時所證述：「（
      問：丙○○當天有無擊發手槍？）他有無擊發我不曉得，
      我是與甲○○對話時，突然聽到槍聲。」等語（見本院九
      十四年十二月二十二日審判筆錄），均與其二人於警詢及
      偵查中所言差異極大，其二人就被告是否有持槍殺人之犯
      行先後之證述已屬不一，況因其二人於警詢、偵查中，因
      距案發時間較為接近，且其二人因甫遭被告持槍恐嚇之情
      緒尚難一時平復，則其二人於警詢、偵查中對於此部分之
      情節有較誇大之陳述，亦與常理無悖，是尚亦難以其二人
      於警詢及偵查中之證言，而率以認定被告確有殺人之犯意
      。
五、綜上所述，本件並無積極證據足資證明被告確有殺人之犯意
    ，自難僅憑推測或擬制之方法，即據為不利於被告之認定。
    此外，本院復查無其他積極證據足資認定被告有公訴人所指
    之殺人未遂犯行，既不能證明被告犯罪，依首揭法條規定，
    自應為被告無罪之諭知。
據上論斷，應依刑事訴訟法第二百九十九條第一項前段、第三百
零一條第一項，槍砲彈藥刀械管制條例第八條第一項、第四項、
第十二條第四項，刑法第十一條前段、第二十八條、第五十六條
、第三百三十條第一項、第四十二條第二項、第三項、第三十八
條第一項第一款、第三款、第五十一條第五款、第七款，罰金罰
鍰提高標準條例第二條，現行法規所定貨幣單位折算新臺幣條例
第二條，判決如主文。
中    華    民    國    95    年    6     月    23    日
                        臺灣臺中地方法院刑事第十一庭
                                審判長法  官  林源森
                                      法  官  丁智慧
                                      法  官  王世華
如不服本判決，應於送達後十日內向本院提出上訴狀（須附繕本
），上訴於台灣高法院台中分院。
                                      書記官  劉易柔
中    華    民    國    95    年    6     月    23    日
附表一：
┌──┬────────┬──────┬─────────┐
│編號│槍枝種類        │  改造方式  │備註              │
├──┼────────┼──────┼─────────┤
│ 一 │仿ＦＮ廠一九一０│將該手槍槍管│槍枝管制編號：一一│
│    │型半自動手槍製造│換裝土造金屬│00000000號│
│    │之點三八０口徑金│槍管後，用以│；鑑定結果認具殺傷│
│    │屬玩具手槍一支（│改造該槍枝  │力。              │
│    │含彈匣一個）    │            │                  │
├──┼────────┼──────┼─────────┤
│ 二 │仿ＣＯＬＴ廠ＣＡ│將該手槍槍管│槍枝管制編號：一一│
│    │ＬＩＢＥＲ二五型│換裝土造金屬│00000000號│
│    │半自動手槍製造之│槍管後，用以│；鑑定結果認具殺傷│
│    │點二五口徑金屬玩│改造該槍枝  │力                │
│    │具手槍一支（含彈│            │                  │
│    │匣一個）        │            │                  │
├──┼────────┼──────┼─────────┤
│ 三 │仿ＢＥＲＥＴＴＡ│將該手槍槍管│槍枝管制編號：一一│
│    │廠八四型半自動手│、槍機換裝土│00000000號│
│    │槍製造之九０金屬│造金屬槍管、│；鑑定結果認具殺傷│
│    │玩具手槍一支（含│槍機後，用以│力。              │
│    │彈匣一個）      │改造該槍枝  │                  │
│    │                │            │                  │
│    │                │            │                  │
├──┼────────┼──────┼─────────┤
│ 四 │仿ＤＥＲＲＩＮＧ│將該手槍之槍│槍枝管制編號：一一│
│    │ＥＲ雙管手槍製造│管鑽通後，用│00000000號│
│    │之「掌心雷」金屬│以改造該槍枝│；槍枝因不耐擊發而│
│    │玩具手槍一支    │            │爆裂解體，僅剩槍身│
│    │                │            │、槍管、扳機、擊錘│
│    │                │            │等物。            │
│    │                │            │雖上揭解體後之零件│
│    │                │            │經送鑑定後認無殺傷│
│    │                │            │力，惟該槍枝因在尚│
│    │                │            │未解體前，既曾擊發│
│    │                │            │而造成人員傷害，應│
│    │                │            │認被告持有該尚未解│
│    │                │            │體之改造手槍當時，│
│    │                │            │該槍枝仍具有殺傷力│
│    │                │            │。                │
└──┴────────┴──────┴─────────┘
附表二：
┌──┬────┬─────┬───────┬─────┐
│編號│  時間  │   地點   │取得之方式及槍│   備註   │
│    │        │          │彈種類        │          │
│    │        │          │              │          │
├──┼────┼─────┼───────┼─────┤
│ 一 │九十三年│臺中市大東│向友人林泰義（│鑑定結果認│
│    │底（基於│紡織廠（今│已歿）取得具有│具殺傷力（│
│    │罪疑唯有│臺中市東光│殺傷力之義大利│惟其中二顆│
│    │有利於被│園路）附近│「１２ＧＡＵＧ│業經送鑑試│
│    │告之原則│          │Ｅ」制式霰彈五│射完畢，已│
│    │，應採對│          │顆。          │不具殺傷力│
│    │被告有利│          │              │，尚餘三顆│
│    │之認定）│          │              │。）      │
├──┼────┼─────┼───────┼─────┤
│ 二 │九十三年│臺中市「干│以每支新台幣（│槍枝管制編│
│    │三月間某│城車站」附│下同）三千元之│號為：一一│
│    │日      │近之跳蚤市│價格，向真實姓│０二０三二│
│    │        │場內      │名年籍不詳之男│三八六號。│
│    │        │          │子，購得以拉放│鑑定結果：│
│    │        │          │撞針方式打擊底│機械性能良│
│    │        │          │火（藥）引爆子│好，可擊發│
│    │        │          │彈內火藥為發射│適用子彈，│
│    │        │          │動力，具有殺傷│認具殺傷力│
│    │        │          │力之兩節式改造│。        │
│    │        │          │鋼管槍一支。  │          │
├──┼────┼─────┼───────┼─────┤
│ 三 │九十四年│   同上   │以每顆二百元之│業經送鑑全│
│    │三月間  │          │價格，向前述真│部試射完畢│
│    │        │          │實姓名年籍不詳│，已不具殺│
│    │        │          │之男子，同時購│傷力。    │
│    │        │          │買如下欄所示之│          │
│    │        │          │子彈。        │          │
├──┼────┴─────┴───────┴─────┤
│    │ 土造金屬彈殼加裝直徑八點五ｍｍ～八點八ｍｍ金 │
│    │   彈頭而成，具有殺傷力之土造子彈四顆（均已試射 │
│    │   完畢，而不具殺傷力）；另扣案一顆鑑定結果無殺 │
│    │   傷力。                                       │
│    │ 玩具金屬彈殼加裝直徑五點九ｍｍ～七點四ｍｍ金 │
│    │   屬彈頭而成，具有殺傷力之改造子彈一顆（已試射 │
│    │   完畢，而不具殺傷力）；另扣案二顆鑑定結果無殺 │
│    │   傷力。                                       │
│    │ 玩具金屬彈殼加裝直徑五點八ｍｍ～六點二ｍｍ金 │
│    │   屬彈頭而成，具有殺傷力之土造子彈三顆（均已試 │
│    │   射完畢，而不具殺傷力；起訴書誤載為四顆）；另 │
│    │   扣案二顆鑑定結果無殺傷力。                   │
│    │ 土造金屬彈殼加裝直徑八點七ｍｍ～八點八ｍｍ金 │
│    │   屬彈頭而成，具有殺傷力之改造子彈五顆（均已試 │
│    │   射完畢，而不具殺傷力；起訴書誤載為六顆）；另 │
│    │   扣案一顆鑑定結果無殺傷力。                   │
│    │ 玩具金屬彈殼加裝直徑六點九ｍｍ～八點八ｍｍ金 │
│    │   屬彈頭而成，具有殺傷力之土造子彈二顆（均已試 │
│    │   射完畢，而不具殺傷力；起訴書誤載為三顆）；另 │
│    │   扣案二顆鑑定結果無殺傷力。                   │
│    │  土造金屬彈殼加裝直徑九點一ｍｍ金屬彈頭而成，│
│    │   有殺傷力之土造子彈一顆（經鑑定試射完畢後，已 │
│    │   無殺傷力）。                                 │
│    │ 土造金屬彈殼加裝直徑七點九ｍｍ～八點七ｍｍ金 │
│    │   屬彈頭而成，具有殺傷力之土造子彈二十二顆（均 │
│    │   已試射完畢，而不具殺傷力；起訴書誤載為三十二 │
│    │   顆）；另扣案十七顆經鑑定後不具殺傷力。       │
│    │ 玩具金屬彈殼加裝直徑五點九ｍｍ～六點九ｍｍ金 │
│    │   屬彈頭而成，具有殺傷力之改造子彈六顆（均已試 │
│    │   射完畢，而不具殺傷力）。                     │
│    │ 具有殺傷力之改造子彈一顆（惟嗣因走火而擊發並 │
│    │   造成證人丁○○手掌受傷後，而不再具有殺傷力） │
└──┴────────────────────────┘
槍砲彈藥刀械管制條例第8條
未經許可，製造、販賣或運輸鋼筆槍、瓦斯槍、麻醉槍、獵槍、
空氣槍或第4條第1項第1款所定其他可發射金屬或子彈具有殺傷
力之各式槍砲者，處無期徒刑或5年以上有期徒刑，併科新臺幣1
千萬元以下罰金。
未經許可，轉讓、出租或出借前項所列槍枝者，處 5 年以上有期
徒刑，併科新臺幣 1 千萬元以下罰金。
意圖供自己或他人犯罪之用，而犯前二項之罪者，處無期徒刑或
 7 年以上有期徒刑，併科新臺幣 1 千萬元以下罰金。
未經許可，持有、寄藏或意圖販賣而陳列第 1 項所列槍枝者，處
 3年以上10年以下有期徒刑，併科新臺幣700萬元以下罰金。
第 1 項至第 3 項之未遂犯罰之。
槍砲彈藥刀械管制條例第12條
未經許可，製造、販賣或運輸子彈者，處 1 年以上 7 年以下有
期徒刑，併科新台幣 500 萬元以下罰金。
未經許可，轉讓、出租或出借子彈者，處 6 月以上 5 年以下有
期徒刑，併科新台幣 300 萬元以下罰金。
意圖供自己或他人犯罪之用，而犯前二項之罪者，處 3 年以上
10 年以下有期徒刑，併科新台幣 700 萬元以下罰金。
未經許可，持有、寄藏或意圖販賣而陳列子彈者，處 5 年以下有
期徒刑，併科新台幣 300 萬元以下罰金。
第 1 項至第 3 項之未遂犯罰之。
中華民國刑法第330條
犯強盜罪而有第321條第1項各款情形之一者，處七年以上有期徒
刑。
前項之未遂犯罰之。


司法院資訊處製作；財團法人民間司法改革基金會備份。
